臺灣臺中地方法院刑事判決　　　　　　　　　　　　九十一年度易字第二一七九號
　　公　訴　人　臺灣臺中地方法院檢察署檢察官
　　被　　　告　甲○○
右列被告因毒品危害防制條例案件，經檢察官提起公訴（九十一年度偵字第一０六九
０號），本院判決如左：
    主  文
甲○○持有第二級毒品，處拘役伍拾日，如易科罰金，以佰元折算壹日。扣案之安
非他命壹包（淨重零點捌玖公克，驗餘淨重零點柒柒公克）沒收銷燬之。
    事  實
一、甲○○明知第二級毒品安非他命，係經政府公告查禁之毒品，依法不得製造、販
    賣、持有、轉讓及施用，竟於民國九十年十月八日二十時許前某時，在不詳地點
    ，以不明方式，取得第二級毒品甲基安非他命一包（起訴書誤載為安非他命。淨
    重０點八九公克，驗餘淨重０點七七公克）後加以持有。嗣於九十年十月八日二
    十時許，甲○○與黃萬金（二人涉嫌販賣毒品部分業經臺灣臺中地方法院檢察署
    檢察官另為不起訴處分；甲○○施用第一級毒品海洛因部分業經本院以九十年度
    訴字第二七九九號判處有期徒刑十月確定）在臺中市○○區○○路一段五十一巷
    四十九號門前中庭相見時為警查獲，經警在黃萬金左手邊椅子下查獲海洛因一包
    （毛重四點三公克），自甲○○褲袋內查獲第一級毒品海洛因一包（毛重零點六
    公克）、租屋處鑰匙及磁卡，復帶同甲○○前往臺中市○○區○○路一段五十一
    巷五十號四樓租住處搜索時，再查獲甲○○所持有之甲基安非他命一包（淨重０
    點八九公克，驗餘淨重０點七七公克）、海洛因九包（毛重七十一公克）、空分
    裝袋六百八十個、電子磅秤二只、行動電話六支、易付卡十二張、緊壓器、攪拌
    器及四方型模具各乙個及驗鈔筆二支等物。
二、案經臺灣臺中地方法院檢察署檢察官自動檢舉偵查起訴。
    理  由
一、訊據被告甲○○固坦認於右揭時、地為警查獲扣案之甲基安非他命一包之事實，
    惟矢口否認有何持有甲基安非他命之犯行，辯稱：警察到其租住處查獲的東西都
    是周逢財的，因為其被抓之前一個禮拜左右，周逢財剛被抓，其遂將周逢財沒有
    被查扣到的毒品及施用工具搬過來繼續使用，但其不知道那些東西裡面有這包甲
    基安非他命，其有施用安非他命之習慣，如果知道一定會拿來吸食云云。惟查，
    被告於本院九十年度訴字二七九九號一案審理時否認有施用安非他命之犯行，且
    其為警查獲時所排放尿經臺中縣衛生局依免疫學分析法檢驗結果，並未有安非他
    命陽性反應，有該局檢驗報告書附卷可稽，又證人周逢財於本院九十年度訴字二
    七九九號一案調查時到庭證稱：被告租屋處所查獲之物均非其所有等語，此有該
    案卷宗影本在卷可憑。是被告原既於另案辯稱其未施用安非他命，其於本院審理
    時反辯稱其有施用安非他命之習慣，足認其辯解前後矛盾，顯與事實不符，非可
    採信。再者，扣案疑似安非他命之物一包經送內政部警政署刑事警察局鑑驗結果
    ，檢出二級毒品甲基安非他命成分，淨重０點八九公克，取０點一二公克鑑驗，
    餘０點七七公克，此有該局九十年十一月二日刑鑑字第二０五二八九號鑑驗通知
    書影本一紙在卷可憑，本件被告持有安非他命之犯行事證明確，堪以認定。
二、核被告甲○○所為，係犯毒品危害防制條例第十一條第二項之持有第二級毒品罪
    。爰審酌被告持有數量不多，所犯情節輕微，暨其犯罪之動機、目的、手段、品
    行、智識程度、所生危害及犯罪後猶否認犯行等一切情狀，量處如主文所示之刑
    ，並諭知易科罰金之折算標準。扣案之第二級毒品安非他命一包（淨重０點八九
    公克，驗餘淨重０點七七公克），為毒品危害防制條例第二條第二項第二款所規
    定之第二級毒品，應依同條例第十八條第一項前段之規定沒收銷燬之。
據上論斷，應依刑事訴訟法第二百九十九條第一項前段，毒品危害防制條例第十一條
第二項、第十八條第一項前段，刑法第十一條前段、第四十一條第一項前段、罰金罰
鍰提高標準條例第二條，判決如主文。
中      華      民      國    九十一    年     十二     月    二十四    日
                                        法  官 陳慧珊
右正本證明與原本無異。
如不服本判決，應於送達後十日內向本院提出上訴狀（須附繕本），上訴於臺灣高等
法院臺中分院。
                                        書記官
中      華      民      國    九十一    年     十二     月    二十四    日
【附錄論罪科刑法條】
毒品危害防制條例第十一條第二項：
持有第二級毒品者，處二年以下有期徒刑、拘役或新臺幣三萬元以下罰金。
